【裁判字號】    97,簡,628
【裁判日期】    971027
【裁判案由】    償還公費
【裁判全文】
臺北高等行政法院判決
                                       97年度簡字第628號
原      告  行政院勞工委員會職業訓練局北區職業訓練中心
代  表  人  甲○○（主任）
訴訟代理人  賴見強律師
被      告  乙○○原名：王雷.
上列當事人間償還公費事件，原告提起行政訴訟。本院判決如下
：
    主  文
原告之訴駁回。
訴訟費用由原告負擔。
    事實及理由
一、原告起訴主張：原告依法辦理職業訓練，招收學員受訓，與
    學員間成立行政契約關係，學員如中途申請退訓或遭勒令退
    訓，應依學員退訓賠償要點規定，賠償原告支出之訓練費用
    。被告於民國86年7 月28日參加原告舉辦之機械製圖班職業
    訓練，於87年3 月16日退訓，依約應賠償原告新台幣（下同
    ）2 萬7,202 元，經於97年1 間追索無著，因依行政契約關
    係請求判決被告如數給付。
二、按行政程序法90年1 月1 日施行前，公法上之請求權之時效
    期間，依實務通說類推適用民法第125 條一般時效即15年之
    規定，惟此類推適用之時效期間，若自行政程序法施行日起
    算，其殘餘期間較行政程序法第131 條第1 項所定5 年時效
    期間為長者，應類推適用民法總則施行法第18條第2 項及債
    編施行法第3 條第2 項規定，自行政程序法施行日起，適用
    行政程序法第131 條第1 項關於5 年時效期間之規定（參考
    97 年 高等行政法院法律座談會提案法律問題一）。又公行
    政對人民之公法上請求權因時效完成者，其公權利本身應消
    滅（參照最高行政法院95年08月22日95年8 月份庭長法官聯
    席會議〈二〉）。
三、查原告主張被告於86年7 月28日參加原告舉辦之機械製圖班
    職業訓練，於87年3 月16日退訓之事實，有原告之學員獎懲
    公佈表、退訓申請表在卷為證。則原告請求被告賠償訓練費
    用之公法上請求權，自被告退訓時即87年3 月16日起即得行
    使，且自行政程序法施行日起，適用5 年時效期間。原告於
    97 年1間始行追索，早已逾5 年時效期間，參照前述說明，
    其請求權因時效完成而消滅。原告嗣起訴請求判決被告賠償
    ，顯為無理由。
四、本件原告請求財產上給付金額在20萬元以下，依簡易程序審
    理。因事證明確，法律關係又不複雜，不經言詞辯論，判決
    駁回原告之訴。
據上論結，本件原告之訴為無理由，依行政訴訟法第98條第1 項
前段、第233條第1項，判決如主文。
中    華    民    國    97    年    10    月    27    日
                    臺北高等行政法院第八庭
                              法  官  蔡進田
上為正本係照原本作成。
本件以訴訟事件所涉及之法律見解具有原則性者為限，始得於本
判決送達後20日內向本院提出上訴狀並表明上訴理由，如已於本
判決宣示後送達前提起上訴者，應於判決送達後20日內補具上訴
理由（均按他造人數附繕本），且經最高行政法院許可後方得上
訴。
中    華    民    國    97    年    10   月    27     日
                              書記官  黃倩鈺


司法院資訊處製作；財團法人民間司法改革基金會備份。
